Inventaris van het archief van het geslacht Mackay van Ophemert en aanverwante geslachten, 1370-1968 (1994)
Nationaal Archief, Den Haag
- Stukken van zakelijke aard
  - Onroerende goederen en daarop rustende zakelijke rechten., G.
    - Gelderland., 1
      - Kwartier van Nijmegen., a
        - Ophemert en Zennewijnen., 30
          - Huis Ophemert., 30.1
            - Beheer., 30.1.2
              - Lijst van huurders van het huis Ophemert, van 1787 tot 1844., 19de eeuw; 1405; 1 stuk
              - Diverse stukken betreffende onderhoud, inrichting en verzekering van het huis Ophemert, 1849-1880 en z.j; 1406; 1 omslag
          - Andere goederen en zakelijke rechten., 30.2
            Zie ook nrs. 1520, 1525, 1526.
            - Verwerving en bezwaring, 30.2.1
              - Tijnbrief voor Wilhem die Haes Janssen, gaande uit een huis en hofstede in de Wower te Ophemert, ten laste van Johan Artss., 1538; 1407; 1 charter
                Reg. nr. 58.
                58 1538 april 13
                Wemmer van Kuyck en Gerit van Dieden, schepenen in Tuyll, oorkonden, dat Johan Artss. ten behoeve van Wylhem die Haes Janssen heeft gevestigd een tijns, groot 1½ philippusgulden 's jaars op een huis en hofstede te Ophemert in de Wower, welke tijns losbaar zal zijn tegen 25 philippus - gulden.
                (Opten palm avont).
                Oorspr. (inv. nr. 1407).
              - Tijnsbrief, groot 18 gulden 15 stuivers, gevestigd op 3 morgen land in de Uilike te Ophemert door Claes Dircksen ten behoeve van Jan Otten de Bie als echtgenoot van Hendersken Stevens. Met akten van overdracht aan Johan van Blenckvliet en Adriaen van Oever. 1660, 1667., 1643; 1408; 3 getransfigeerde charters
              - Eigendomsbewijs voor Wilhem de Haes van een uiterwaard, genaamd Pepercornweertgen onder Ophemert. Met koopcontract, 1630, akte, waarbij voor de vrijwaring verbonden wordt 2 1/2 morgen land, genaamd De Cock, onder Zandwijk, en akte van kwijting van de Rekenkamer van Gelderland voor de aflossing van een erfpacht. 1648., 1409; 3 charters, waarvan 2 getransfigeerde en 1 stuk
              - Eigendomsbewijs voor Aert Jansen van een akker, groot 5 hond, in de Uylike onder Ophemert, 1648; 1410; 1 charter
              - Eigendomsbewijs voor Francina van Cockengen, weduwe van Walraven van Haeften, van 6 1/2 hond land in de Bulckheuvel onder Ophemert., 1659; 1411; 1 charter
              - Akte, waarbij Floris Mathijsen Bosch, als voogd van de kinderen van Mets Mathijsen Bosch, zijn goederen verbindt wegens uitstel van betaling verleend aan Adriaen de Cock van Delwijnen als koper van een halve bouwing, genaamd Cardenheuvel, onder Ophemert., 1664; 1412; 1 charter
              - Eigendomsbewijzen voor Reinier van Haeften van diverse percelen weiland in de Bulckheuvel en elders onder Ophemert en Zennewijnen., 1683-1689; 1413; 2 charters en een omslag
              - Eigendomsbewijs voor Gerit Petersz. Smit van 7 hond bouwland op de Beuningen onder Ophemert., 1686; 1414; 1 charter
              - Staten van de bouwingen, afzonderlijke percelen wei- en bouwland en tienden onder Ophemert en Driel, door Walraven van Haeften in 1720 gekocht van de Staten van Utrecht uit de goederen van de abdij van Sint Paulus te Ophemert., 1415; 1 omslag
              - Eigendomsbewijzen voor Walraven van Haeften van diverse percelen boomgaarden en uiterwaarden in de Uilike, de Beuningen en elders onder Ophemert. Met retroacta d.d. 1708 en 1727., 1723-1740; 1416; 11 charters
              - Schuldbekentenis aan Walraven van Haeften van Uyke Formijne, weduwe van Dirk van Hemert, en haar kinderen, groot f. 500.-, onder verband van 14 hond kersenboomgaard in de Uilike onder Ophemert., 1724; 1417; 1 charter
              - Eigendomsbewijzen voor Adriana Margrieta van Haeften van enige uiterwaarden onder Ophemert., 1729, 1739; 1418; 3 charters
              - Eigendomsbewijzen voor Barthold van Haeften en Margriet van Lynden van diverse percelen land in De Booncamp onder Zennewijnen en op De Ouweling onder Ophemert., 1731-1742; 1419; 2 charters en 1 omslag
              - Eigendomsbewijs en koopakte voor Adriana Margrieta van Haeften van een huis en tabaksschuur onder Ophemert en een boomgaard, genaamd De Sterckacker, onder Zennewijnen. Met stukken betreffende een hypothecaire vordering. 1740., 1732; 1420; 1 charter en 1 omslag
              - Eigendomsbewijs voor Walraven van Haeften van een bouwing, genaamd De Pippert, onder Ophemert. Met concept., 1745; 1421; 1 charter en 1 stuk
              - Eigendomsbewijs voor Peter Fermijne van 5 hond land in de Steendert onder Ophemert., 1753; 1422; 1 charter
              - Schuldbekentenis van Reinier van Haeften aan Jan Jacob de Geer en Theodora Anna van Haeften, groot 12000.-. Met akte, waarbij hiervoor verbonden worden de bouwingen Den Pippert en De Sterckacker alsmede enige boomgaarden en weilanden op de Beuningen te Ophemert. 1773, en een akte van cassatie. 1784., 1769; 1423; 1 charter en 1 omslag
              - Eigendomsbewijs voor Cornelis van der Wal van een perceel boomgaard in de Uilike, genaamd Jan Swartenhof, onder Ophemert., 1780; 1424; 1 stuk
                Verkocht door E.L. van Heeckeren.
              - Eigendomsbewijs voor Reinier van Haeften van 3/4 hond iepenbos in het dorp Ophemert. Met concept., 1786; 1425; 1 omslag
              - Eigendomsbewijzen voor Margaretha Anna, Elisabeth Cénie, Henriëtte Ch.Ph.U. en Victoire Sophie van Haeften van enige percelen bouwland in de Eimerik en de Beuningen onder Ophemert., 1802-1828; 1426; 1 omslag
              - Eigendomsbewijs voor Margaretha Anna van Haeften van een bouwhof, genaamd De Grote Mastmolen, met bijbehorende landerijen, onder Ophemert, Est en Opijnen. Met retroacta d.d. 1812 en 1815., 1833; 1427; 1 omslag
              - Eigendomsbewijs voor Margaretha Anna van Haeften van diverse percelen wei- en bouwland onder Heerewaarden, Ophemert en Wadenooien., 1833; 1428; 1 stuk
              - Eigendomsbewijzen voor Margaretha Anna van Haeften van diverse percelen bos-, bouw- en weiland in de Steendert, de Scheutert en elders onder Ophemert en Zennewijnen. Met retroacta d.d. 1816, en bijbehorend stuk d.d. 1852., 1837-1843; 1429; 1 omslag
              - Eigendomsbewijzen voor Barthold J.C. Mackay van diverse percelen bos en weiland op de Aalsakker, in de Schuurkamp en elders onder Ophemert, 1847-1851; 1430; 1 omslag
              - Eigendomsbewijzen voor Aeneas Mackay van Diverse percelen bos, bouw- en weiland, alsmede van een huis en erf, in de Steendert, aan de Waalwijk, in de Beuningen, de Uilike en elders onder Ophemert en Zennewijnen. Met retroacta d.d. 1861., 1847-1875; 1431; 1 omslag
              - Retroacta betreffende de hofstede "Het Vliegennest" en "Waalzicht " onder Ophemert., 1854-1896; 1432; 1 omslag
                Naderhand verworven door de familie Mackay.
              - Eigendomsbewijzen voor Marie Mackay-Fagel van enige percelen bouwland in de Abtsakkers, de Steendert en elders onder Ophemert, alsmede van een huis met boomgaard in de Beuningen aldaar. Met retroacta d.d. 1867., 1861-1878; 1433; 1 omslag
              - Eigendomsbewijzen voor Donald Jacob Mackay van diverse percelen bouw- en weiland en bosgrond in de Aalsakker, Abtsakker, Eimerik, Ouweling, Scheutert, Steendert, Uilike, Zijveling en elders onder Ophemert en Zennewijnen. Met bijbehorende stukken en retroacta d.d. 1838-1900., 1861-1920; 1434; 1 omslag
              - Eigendomsbewijzen voor Aeneas Mackay van drie huizen waarvan één aan de Dreef, onder Ophemert., 1865-1868; 1435; 1 omslag
              - Akte van verkoop door Aeneas Mackay aan de dorpspolder van Ophemert van de tienden te Ophemert van alle gewassen, voorzover deze nog niet zijn afgekocht en met uitzondering van die van zijn eigen landerijen., 1869; 1436; 1 stuk
              - Eigendomsbewijzen voor Donald Jacob Mackay van tien huizen in het Groenland, de Langert, aan de Dreef, de Pippertse straat en elders onder Ophemert. Met retroacta d.d. 1720, 1790., 1880-1912; 1437; 1 omslag en 1 charter
              - Eigendomsbewijs voor Eric Mackay van een perceel bouwland in de Steendert onder Ophemert. Met retroacta d.d. 1893., 1910; 1438; 1 omslag
            - Beheer., 30.2.2
              - Aantekeningen van Johan de Cock van Delwijnen betreffende de kosten van reparaties aan twee huizen te Ophemert., 1689, 1695; 1439; 1 omslag
              - Kwitantie voor Cornelis van Mourick voor Reinier van Haeften ter zake van geleverde bouwmaterialen., 1700; 1440; 1 stuk
              - Staat van de waarde der allodiale goederen onder Ophemert, nagelaten door Reinier van Haeften., 1773 of later; 1441; 1 stuk
              - Akte van akkoord tussen Walraven van Haeften en Cornelis Huibert van de Wal en enige andere geërfden inzake schadevergoeding voor de verwijding van de sloot langs het land van eerstgenoemde op de Beuningen onder Ophemert., 1737; 1442; 1 stuk
              - Contract van verpachting door Barthold van Haeften en Margriet van Lynden van de bouwing De Cardenheuvel onder Ophemert, Est en Geldermalsen., 1757; 1443; 1 stuk
              - Kwitanties en andere stukken en aantekeningen betreffende onderhoud en verzekering der goederen van Barthold J.C., Aeneas en Donald Jacob Mackay onder Ophemert., 1822-1917; 1444; 1 omslag
              - Bezwaarschrift namens Anna Margriet van Haeften (aan Gedeputeerde Staten van Gelderland?) inzake de plicht tot onderhoud van kribben bij goederen onder Zennewijnen?)., ca. 1840; 1445; 1 stuk
              - Stukken betreffende verhuur en verpachting door Donald Jacob en Eric Mackay van een huis en de landerijen onder Ophemert., 1893-1916; 1446; 1 omslag
              - Weekstaten van lonen, uitbetaald voor werkzaamheden aan de landerijen van Donald Jacob Mackay onder Ophemert, 1913-1918; 1447; 1 omslag
              - Stukken betreffende het beheer door S.J. van Tuyll van Serooskerken van de bezittingen van Marie B.J.Ch. Mackay-van Dedem en Aeneas Alexander Mackay onder Ophemert. Zaaksgewijze geordend., 1922-1931; 1448-1457; 40 dossiers in 10 omslagen
                - a. verhuur van de vruchten- en groentekwekerij, z.j, b. advies van de Nederlandse Heidemaatschappij inzake het landbouwbedrijf, 1922; c. taxatie der bezittingen, z.j; d. bouw van een opzichterswoning in het dorp, 1923, 1924; 1448
                - a. verpachting der weilanden, 1923, b en c, verhuur van het huis "Groenland", 1923; d. jacht onder Zennewijnen, 1923; 1449
                - a. zomerkade onder Ophemert en Varik, 1923, b. verkoping van iepen, 1923; c. algemene verpachtingsvoorwaarden, z.j; d. jacht Ophemert, 1924; 1450
                - a. bouw van een schaapskooi, 1924, b. bouw van een mestput, 1924; c. bouw van een grafkelder, 1924; d. beplanting der lanen, 1923; 1451
                - a. verpachting van de hofstede "Franciscahof", 1923, b. verpachting van de hofstede "Achterhoek", 1923; c. verpachting van de hofstede "Vliegenest", 1925; d. deelname aan het bestuur van het polderdistrict Tielerwaard en de dorpspolder Ophemert, 1928; 1452
                - a. visserij in "De Kil", 1925, b. jacht op reigers, 1926; c. verbouwing van de hofstede "Het Vliegenest", 1925; d. verkoping van hout, 1927; 1453
                - a. afrekening met de rentmeester J.C. van Aalst, 1920-1923, b. afrekening met J.J.M. Baar, 1922, 1923; c. afstand van het vruchtgebruik door baronesse Mackay van Dedem aan Aeneas Mackay, 1926; d. verhuur van gronden, 1922; 1454
                - a. verbouwing van de hofstede "De Mastmolen", 1927, b. verkoping van hout, 1929; c. electrische installatie van de gebouwen, 1928; d. verkoping van hout en "Mevrouwsbosch " te Sevenum, 1928, 1929; 1455
                - a en b. verkoping van hout, 1930, c en d. verpachting van de hofsteden "De Achterhoek", "De Abdij" en "De Mastmolen", 1929, 1930; 1456
                - a. opzegging door de gemeente Ophemert van de huur van de hofstede "Greenland", 1926, b. afstand van grond van de hofstede "Vliegenest" aan de dorpspolder Ophemert, 1931; c. kleiput bij Ophemert, 1931; d. geschil over bouw van een schuur bij de hofstede "De Achterhoek ", 1926/1927; 1457
        - Opheusden., 31
          - Rentebrief voor Willem van Gent, heer van Loenen, groot 6 karolusguldens 's jaars, gaande uit een huis en hofstede met 2 morgen land in de maalschap Laeckmond onder Opheusden., 1552; 1458; 1 charter
            Reg. nr. 76.
            76 1552 april 16
            Goirt van Randwick en Merrij, zijn vrouw, oorkonden, ten overstaan van Johan van Randwick en Wolter Vermeer, erfpachters, dat zij verkocht en overgedragen hebben aan Wilhem van Ghent, heer van Loynen, een jaarlijkse rente, groot 6 karolusgulden, gaande uit een huis en hofstede, met 2 morgen land in de maalschap Laeckmont onder Huesden in het ambt Nederbetouwe, en voorts onder verband van 5 morgen weiland in het Laechmontsche broeck onder het schependom van Wagenijnghe, en in het ambt Oeverbetouwe.
            (opten heiligen paischayvent).
            Oorspr. (inv. nr. 1458).
            Met de geschonden zegels van Goirt van Randwick en de beide erfpachters. Het zegel van Merrij is verloren.
        - Randwijk., 32
          - Akte van uitgifte in tijns aan Gijsbert van Randwijk, bastaard, van een rente, groot 1 hertogreinardsgulden 's jaars, gaande uit een hofstede onder Randwijk., 1445; 1459; 1 charter
            Reg. nr. 15.
            15 1445 juli 18
            Gijsbert van Randwijck oorkondt, dat ten overstaan van Gerit Vos, Johan van Doedenweerde Elb(er)ts. en andere tijnsgenoten Brant Rutgerss. en Ott van Aelst Janss. hem hebben opgedragen een jaarlijkse rente, groot 1 hertogreinaldsgulden, gaande uit een hofstede met huis onder Randwick, en dat hij vervolgens deze rente heeft uitgegeven aan Gysbert van Randwick, bastaard, zijn zoon.
            (des sonnendaeges na division apostolorum).
            Oorspr. (inv. nr. 1459).
          - Akte van uitgifte in tijns aan Gijsbert van Randwijk, bastaard, van 14 hond land onder Randwijk., 1449; 1460; 1 charter
            Reg. nr. 17.
            17 1449 juli 22
            Harman Hartzeboll, tijnsmeester vanwege heer Willam jonge heer tot Egmont, broeder tot Gelre, heer van het land van Mechgelen enz., verklaart, dat hij ten overstaan van Hendrick Ganssneb geheiten Tengnaegell en Dirck van Echtelt, tijnsgenoten, aan Gijsbert van Randwick bastaard 14 hond land, gelegen aan twee percelen onder Randwick nabij de Oyhuysserstrate, ten tijnsrechte heeft uitgegeven na opdracht door Ott van Aelst en Lijsbet, zijn vrouw.
            (op sancte Marien Magdalenen dach).
            Oorspr. (inv. nr. 1460).
          - Eigendomsbewijs voor Gijsbert van Randwijk Gijsbertsz. van 6 morgen land, genaamd Hoenyngen, onder Randwijk., 1462; 1461; 1 charter
            Reg. nr. 20.
            20 1462 april 17
            Willem Lenck, richter in Overbetuwe, oorkondt ten overstaan van Wolter van Eynspick en Henrick Harmenssoen als gerichtslieden, dat Arnt van der Meer Goessenss. en Alfeern van Randwijck, zijn vrouw, verkochten overgedragen hebben aan Gysbert van Randwijck Ghijsbertss. 6 morgen land, genaamd Hoenyngen, in het kerspel Randwijck.
            (des satersdaigh nae den heyligen Palmdach).
            Oorspr. (inv. nr. 1461).
            De zegels van richter en gerichtslieden zijn verloren.
          - Stukken betreffende een geschil van Arnt van Randwijck met meester Goessen van Lynden over de eigendom van zekere niet nader aangeduide goederen in maalschap Oyhusen en elders onder Randwijk, en over de koop van deze goederen door Rutger van Randwijck Gijsbertsz. uit de erfenis van Lijsbeth van Avezait., 1474, 1483; 1462; 4 charters
            Reg. nrs. 26, 27, 30, 31.
            26 1474 juni 21
            Johan van der Horst, richter in Overbetue, oorkondt ten overstaan van Herman Snyepert en Ott van Lent Berntts., gerichtslieden, dat Ott Heymerickssoen heeft overgedragen aan meester Goessens van Lyenden Alartss. (?) alle "koop-, gewin- en richtersslijtbrieven" van rechten, die hij had op alle goederen van Arnt van Randwick onder Randwick in de maalschap Oyhusen.
            (opter Tyen dusent marteler avondt).
            Oorspr. (inv. nr. 1462).
            Met de zeer geschonden zegels van de oorkonder en de beide gerichtslieden.
            27 1474 juli 23
            Johan van der Horst, richter in de Overbetue, oorkondt, dat hij krachtens vonnis van Ott van Lent Berntss. en Evert van den Borch, gerichtslieden, meester Goessen van Lyenden, bastaard, gesteld heeft in het recht op de goederen, die Arnt van Randwick bezit in het kerspel Randwick en de maalschap Oyhusen, en dat bij Arnt van Randwick de "aanvang" heeft aangezegd.
            (sabbato post Marie Magdalene).
            Met de zegels van de beide gerichtslieden. Het zegel van de richter is verloren.
            30 1483 februari 17
            Goert van Avezait Geritzsoen en Johanna Pelgerumpss dochter van Amerongen, zijn vrouw, oorkonden, dat zij verkocht en overgedragen hebben aan Rutger van Randwyck Gysbertzsoen de eigendomsbewijzen van alle goederen en rechten, met inbegrip van de nog uitstaande schulden, die Lysbeth van Avezait Geritz wijff, Goerts moeder, geërfd had van meester Goissen van Lyenden Aellertsz., t.w.
            (s manendaiges na den sonnendach Invocavit).
            1e. een oorkonde van Walraven van Apkouwe, richter in Overbetuwe, voor Gysbert van Randwick en Lysbeth, zijn vrouw d.d. 18 april 1444
            2e. een oorkonde van Gysbert van Randwick en Lysbet, zijn vrouw d.d. 25 april 1444
            3e. een oorkonde van Aernt van Randwick d.d. 3 juli 1469
            4e. een oorkonde van Johan van der Horst, richter in Overbetuwe, d.d. 21 juni 1474
            5e. een oorkonde van Johan van der Horst, richter in Overbetuwe d.d. 21 juni 1474
            6e. een oorkonde van Aernt die Visscher, tijnsmeester van de hof van Randwyck d.d. 19 juli 1474
            7e. een oorkonde van Johan van der Horst, richter in Overbetuwe d.d. 23 juli 1474
            8e. een oorkonde van Aernt van Randwick voor Gysbert van Randwick en Lysbeth, d. 8 mei 1475, voor de vrijwaring waarvan Goert van Avezait verbindtal zijn goederen in het schependom van Waigenyngen en elders.
            Met de geschonden zegels van de beide oorkonders en van Hendrick van der Lauwick Eernstensoen.
            31 1483 april 23
            Goirt van Avezait geeft kwijting aan Rutger van Randwyck voor de goederen, die deze uit de nalatenschap van Goirts moeder (die ze weer geërfd had van meester Goessen van Lienden) heeft gekocht, behoudens een bedrag van 37½ rijnse gulden, dat hij, Rutger, voor een redelijke rente, krachtens een "eerbrief" nog enige tijd mag behouden.
            (op sunte Joriaens dach militis et martiris).
            Met zegel van de oorkonder.
          - Contract van verpachting door Goirt en Rutger van Randwijck van de helft van een uiterwaard onder Randwijk., 1483; 1463; 1 charter
            Reg. nr. 29.
            29 1483 januari 10
            Gerit van Oemeren Aelbertsz. en Cornelis Jacob Philipsdochter, zijn vrouw, erkennen op zekere voorwaarden van Goirt en Rutger van Randwyck Gysbertszoene voor 12 jaren gepacht te hebben de helft van de uiterwaard, waarvan Goirt van Randwyck Johanss. de helft toebehoort, onder Randwyck.
            (des vrydaighs post Epyphanie).
            Oorspr. (inv. nr. 1463).
            Ondertekend door Gerit van Oemeren Aelbertsz. Het zegel van de eerste oorkonder is geheel, dat van de tweede oorkonder zo goed als geheel verloren.
          - Akte, waarbij Johan van Zegen de aflossing regelt van een rente gaande uit 60 morgen land onder Randwijk, hem verschuldigd door Joost van Randwijck en Anna van der Staede., 1526; 1464; 1 charter
            Reg. nr. 52.
            52 1526 december 13
            Johan van Zegen oorkondt, dat de erfrente, groot 3 hertogphilippusgulden 's jaars, gevestigd op een bouwinge, groot 60 morgen land onder Randwijck, die Joest van Randwijck en Anna van den Staede, zijn vrouw, hem verkocht hebben, ten allen tijde losbaar zal zijn met 50 gouden philippusgulden of de waarde daarvan.
            (op sente Lucien dach jonffrouw).
            Oorspr. (inv. nr. 1464).
          - Rentebrief voor Barbara, weduwe van Haeck van Ruytenborch, gevestigd op een bouwhof te Randwijk. Met dorsale aantekening betreffende de aflossing door Aernd van Randwijck in 1607., 1542; 1465; 1 charter
            Reg. nr. 69.
            69 1542 september 30
            Joest van Randtwick en Anna van Staey, zijn vrouw, erkennen, ten overstaan van Bernt Hackfoirt en Peter van Berongen, erfpachters in Overbetu, verkocht te hebben aan Barbere, weduwe van Haeck van Ruytenborch een eeuwige rente, groot 6 hertog-philippusgulden 's jaars of de waarde daarvan, gaande uit hun bouwhof gelegen in het kerspel Randtwick, thansbeweid en bebouwd door Derick van Beynhom, welke bezwaard is met 8 pond kleine penningen 's jaars ten gunste van de vicaris te Arnhem en 5 philippusgulden 's jaars ten gunste van Claes Pels.
            (op satersdach sunte Hieronimusdach confessor).
            Oorspr. (inv. nr. 1465).
            Met de geschonden zegels van de beide erfpachters. De zegels van de beide oorkonders zijn verloren.
            In dorso: "denbrief in 't witte van dese geschreeven is door joncker Aernt van Randick quyt gecofft en afgeloosset van de weduwe z. Henrick Ewens den XXII decembris anno 1607 in Nijmmegen in bywesen mij onderschrevene Jacob Ewens als getuighe".
          - Aantekeningen en uittreksels betreffende de verpachting door Joost van Gent, Lucia Brummer en Adriaen de Cock van Delwijnen van een bouwing onder Randwijk., 1668-1683 en z.j; 1466; 1 omslag
          - Stukken betreffende een vordering van ds. Reinerus Bongart, predikant te Randwijk, op Lucia Brummer, douairière van Gent ter zake van een rente, gaande uit een bouwhof te Randwijk. Met retroacta d.d. 1665., 1670, 1671; 1467
        - Rumpt., 33
          Zie ook nrs. 1315, 1340, 1519, 1520, 1522.
          - Stukken betreffende een geschil tussen Joachim van Gent en Willem Drummond enerzijds, en enige grondeigenaren anderzijds, betreffende een uitweg op het Spijck te Rumpt., 1656-1665; 1468; 1 omslag
          - Akte van overeenkomst tussen Adriaen de Cock van Delwijnen en de voogd van de kinderen van wijlen Joachim van Scherpenzeel, enerzijds en Joachim van Gent, mede namens Willem Drummond, anderzijds over het gebruik door laatstgenoemden van een gedeelte van de dijk tussen het huis en de korenmolen te Rumpt., 1656; 1469; 1 stuk
          - Akte, waarbij Dirck Goossenss, Ploigh belooft Joachim van Gent als koper van een boomgaard, genaamd Robelshoff, onder Rumpt, te vrijwaren van een hypotheek, groot 300 gulden, verschuldigd aan het manhuis te Zaltbommel., 1671; 1470; 1 charter
        - Tiel en Zandwijk., 34
          Zie ook nr. 1409.
          - Akte waarbij Melchior de Rover aan Theodora de Cock van Delwijnen, zijn vrouw, de lijftocht toekent van een huis en hofstede en landerijen en andere goederen onder Tiel., 1631; 1471; 1 charter
          - Contract van verkoop door Joachim van Gent en Helena Maria Drummond aan Hester Durfort d'Autièges, douairière van Montfort, van de helft van een huis, hof en bouwland aan het Walburgkerkhof te Tiel., 1681; 1472; 1 stuk
          - Stukken betreffende een proces voor het gerecht der stad Tiel tussen Maria Vos, weduwe van de schout Dijckmeester, en Margaretha Puchler, douairière Mackay, over het benemen van licht aan het huis van eerstgenoemde. 1722. Afschriften d.d., 1723; 1473; 1 lias
          - Contracten van verpachting door de erfgenamen van Daniël Mackay van een weikamp, groot 5 morgen en 1 hond, genaamd Den Grooten Bulk, onder Zandwijk. Met aantekeningen en kwitantie ter zake van verponding en dijkgelden. 1799 en z.j., 1749-1800; 1474; 1 omslag